臺灣臺北地方法院民事裁定　　　　　　　 96年度抗字第811號
抗　告　人　經惠企業有限公司
兼　　　上
法定代理人　甲○○
抗　告　人　乙○○
上列抗告人因與相對人中租迪和股份有限公司間聲請本票裁定事
件，對於民國96年8月30日本院簡易庭96年度票字第59143號裁定
提起抗告，本院裁定如下：
    主    文
抗告駁回。
抗告費用新臺幣壹仟元由抗告人連帶負擔。
    理    由
一、相對人於原審聲請意旨略以：伊執有抗告人於民國96年4月
    25日共同簽發，面額新臺幣（下同）8,714,400元，付款地
    未載，利息按年利率20%計算，到期日96年8月10日，並免除
    作成拒絕證書之本票一紙（下稱系爭本票），經伊於到期日
    提示後尚餘5,436,400元未獲付款。爰依票據法第123條規定
    ，聲請裁定就上開未付票款本息准許強制執行等語。
二、抗告意旨略以：系爭本票雖為抗告人等所簽發，但抗告人尚
    未清償之金額僅為4,414,540元，並非如相對人所稱之5,436
    ,400 元，且雙方並未於本票中約定高達年息20%之利息，相
    對人之請求與本票上之記載不符，原審就此並未詳查，為此
    提起抗告，求予廢棄原裁定等語。
三、按執票人向本票發票人行使追索權時，得聲請法院裁定後強
    制執行，票據法第123條定有明文。又本票執票人，依票據
    法第123條規定，聲請法院裁定許可對發票人強制執行，係
    屬非訟事件，此項聲請之裁定，及抗告法院之裁定，僅依非
    訟事件程序，以審查強制執行許可與否，並無確定實體上法
    律關係存否之效力，如發票人就票據債務之存否有爭執時，
    應由發票人提起確認之訴，以資解決，殊不容於裁定程序中
    為此爭執（最高法院57年臺抗字第76號、56年臺抗字第714
    號判例意旨參照）。
四、經查，相對人主張之事實，業據提出本票一紙為證（見原審
    卷第4頁），而原審就系爭本票為形式上之審查，認其已具
    備本票各項應記載事項，且有「利息自到期日起按年息百分
    之二十計付」等語，合於票據法第120條規定，即屬有效之
    本票，乃裁定准許強制執行，並無不合。抗告人所辯系爭本
    票未清償之金額與相對人所稱之金額不符及兩造未約定利息
    為年息20％等節，縱令屬實，惟依上開說明，核屬票據債務
    已否清償之實體爭執事項，應由抗告人提起確認之訴，以資
    解決，不得於本票裁定此非訟事件程序中爭執，抗告法院亦
    不得予以審究。從而，抗告意旨指摘原裁定不當，求予廢棄
    ，為無理由，應予駁回。爰裁定如主文。
中　　華　　民　　國　　96　　年　　12　　月　　24　　日
                    民事第六庭審判長法　官   張競文
                                    法  官   蕭清清
                                    法  官   鄧德倩
以上正本係照原本作成。
本裁定除以適用法規顯有錯誤為理由，並經本院許可外，不得再
抗告。如提起再抗告，應於收受後10日內委任律師為訴訟代理人
向本院提出再抗告狀。並繳納再抗告費新臺幣1,000元。
中　　華　　民　　國　　96　　年　　12　　月　　24　　日
                                    書記官   池東旭
